臺灣臺北地方法院刑事判決　　　　　　　 96年度訴字第662號
公　訴　人　臺灣臺北地方法院檢察署檢察官
被　　　告　丙○○
　　　　　　　　　　（現於臺灣臺北監獄執行中）
指定辯護人　甲○公設辯護人　張寅煥
上列被告因違反毒品危害防制條例案件，經檢察官提起公訴（96
年度偵字第4788號），及移送併案審理（96年度偵字第6866號）
，甲○判決如下：
    主      文
丙○○明知為禁藥而轉讓，共肆罪，均累犯，各處有期徒刑捌月
，均減為有期徒刑肆月；又持有第一級毒品，累犯，處有期徒刑
參月，減為有期徒刑壹月又拾伍日，扣案第一級毒品海洛因柒包
（淨重共參點捌肆公克）均沒收銷燬。應執行有期徒刑壹年參月
，扣案第一級毒品海洛因柒包（淨重共參點捌肆公克）均沒收銷
燬。
    事      實
一、丙○○前因違反毒品危害防制條例案件，經甲○以93年度簡
    字第1530號簡易判決判處有期徒刑5月確定，於民國94年6月
    13日縮刑期滿執行完畢；又因違反毒品危害防制條例案件，
    經甲○以94年度易字第21號判決判處有期徒刑7月，嗣經臺
    灣高等法院以94年度上易字第988號判決駁回上訴確定，而
    於95年10月9日縮刑期滿執行完畢。
  (一)丙○○因經常前往乙○○所任職位於臺北市○○街之某遊樂
    場打玩電動玩具，而結識乙○○。丙○○明知甲基安非他命
    （Methamphetamine）屬安非他命類藥品，經主管機關行政
    院衛生署公告列為藥事法第22條第1款之禁藥，並為毒品危
    害防制條第2條第2項第2款之第2級毒品，依法均不得轉讓，
    竟於後述時、地，應乙○○要求，於未賺取差價亦非用以營
    利之情形下，將其所有預備供己施用之甲基安非他命（起訴
    書均記載為安非他命），轉讓提供予乙○○施用共4次：(1)
    96年2月初某日晚間，在上開遊樂場內，無償提供甲基安非
    他命1包（約可供乙○○吸食約2至3次之量，而未逾應依毒
    品危害防制條例第8條第6項及「轉讓持有毒品加重其刑之數
    量標準」加重其刑之標準即10公克以上）供乙○○施用；(2)
    前次轉讓約1週後之某日晚間，在前揭遊樂場內轉讓與先前
    數量相近之甲基安非他命1包予乙○○，並於同日晚間收取
    乙○○交付之500元；(3)前開（第2次）轉讓約1週後之某日
    ，又在遊樂場內轉讓數量相近之甲基安非他命1包予乙○○
    ，並於交付後2、3日間，收取乙○○主動給付之500元；(4)
    96年3月3日晚上10時許，在臺北市○○○路○段84號前，無
    償提供甲基安非他命1包（淨重約0.15公克）予乙○○而轉
    讓之。嗣於96年3月3日晚間轉讓甲基安非他命予乙○○未
    久，旋於現場經警查獲2人，並於乙○○身上扣得甲基安非
    他命1包（淨重約0.15公克），在丙○○身上扣得預備供己
    施用之甲基安非他命12包、分裝袋20個、行動電話2支、新
    臺幣（下同）19萬4千元；嗣警方經丙○○同意，帶同丙○
    ○返回其和平東路3段88號2樓之1「A3」套房執行搜索，又
    扣得丙○○所有預備供己施用之甲基安非他命6包（以上甲
    基安非他命19包驗餘淨重共49.26公克）、分裝袋6包（430
    個）、吸食器、吸管等物。
  (二)另丙○○明知海洛因係毒品危害防制條例所規範之第1級毒
    品，依法不得持有，竟於96年3月1日某時，在臺北縣三重市
    ○○路與自強路口，向真實姓名、年籍不詳，綽號「阿林仔
    」之成年男子，以1萬元之代價，購得第1級毒品海洛因1 包
    ，欲供自己吸食之用，並自行分裝成7包後，將其中6包放在
    身上攜帶外出，尚未及施用，即於96年3月3日晚間10時許，
    與乙○○見面後，經警在臺北市○○街15巷巷口查獲其持有
    第1級毒品，並在丙○○身上扣得海洛因6包，經警取得丙○
    ○同意後前往其上開住處搜索，又扣得其同次購入持有之海
    洛因1包（以上海洛因7包淨重共3.84公克）。
二、案經臺北市政府警察局刑事警察大隊移送臺灣臺北地方法院
    檢察署檢察官偵查起訴。
    理      由
壹、程序方面：
    本件被告辯護人對於扣案物品、內政部警政署刑事警察局96
    年3月26日刑鑑字第0960033643號鑑定書、被告與證人乙○
    ○之臺灣尖端先進生技醫藥股份有限公司96年3月9日濫用藥
    物檢驗報告、法務部調查局96年4月15日調科壹字第0962303
    4120號鑑定書等證據之證據能力，均不爭執，其中扣案證物
    為警方依法搜索扣押所得之物；鑑定書及檢驗報告則為檢察
    機關基於檢察一體原則，由該管檢察長對於轄區內之案件，
    以事前概括選任鑑定人或囑託鑑定機關（團體）之方式，俾
    便轄區內之司法警察官、司法警察對於調查中之此類案件，
    得即時送請事前已選任之鑑定人或囑託之鑑定機關（團體）
    實施鑑定，該鑑定人或鑑定機關（團體）亦視同受承辦檢察
    官所選任或囑託而執行鑑定業務，其等出具之書面鑑定報告
    自屬刑事訴訟法第206條所定之傳聞例外，具有證據能力。
    從而，本案扣案之毒品及尿液經由查獲之警察單位依先前轄
    區檢察署檢察長事前概括選任之鑑定機關，即內政部警政署
    刑事警察局、法務部調查局（毒品）、臺灣尖端先進生技醫
    藥股份有限公司（尿液）鑑定後所出具之毒品鑑定通知書、
    尿液鑑定報告書，均具有證據能力而得為本案之證據。至於
    證人乙○○警詢之陳述，核與其於甲○審判程序中之證詞尚
    無不符，且非證明被告犯罪事實所必要，復據被告辯護人否
    認其證據能力在卷，故不用以作為認定本件犯罪事實之依據
    ，合先敘明。
貳、實體方面：
一、轉讓安非他命禁藥部分：
    訊據被告丙○○固坦承於96年2月初某日晚間，在臺北市○
    ○街證人乙○○任職之遊樂場內，轉讓安非他命1包予乙○
    ○，及於同年3月3日晚間10時許，在臺北市○○○路○段84
    號前轉讓安非他命1包予乙○○等事實，惟否認有收取任何
    金錢，亦否認於96年2月初首次轉讓安非他命予乙○○後，
    尚有於1週後及2週後各轉讓安非他命予乙○○之情，辯稱：
    伊僅請過乙○○2次，且均未曾收錢云云。經查：
  (一)被告於96年2月初某日晚間，在臺北市○○街證人乙○○任
    職之遊樂場內，無償轉讓第2級毒品安非他命1包予乙○○，
    又於96年3月3日晚間10時許，在臺北市○○○路○段84號前
    無償轉讓安非他命1包予乙○○，嗣為警當場查獲，並於乙
    ○○身上扣得甲基安非他命1包（淨重0.15公克）等情，業
    據被告坦承不諱，核與證人乙○○於偵查及甲○審理時證述
    情節相符，並有扣案安非他命1包可稽，該扣案毒品經鑑驗
    結果，確含有第2級毒品甲基安非他命成分，亦有臺北市政
    府警察局刑事警察大隊查獲涉嫌毒品危害防制條例毒品初步
    鑑定報告（見96年度偵字第918號卷第27頁）、內政部警政
    署刑事警察局96年3月26日刑鑑字第0960033643號鑑定書在
    卷可稽（見偵卷第118頁），此部分事實洵堪認定。
  (二)被告雖否認於96年2月初某日首次轉讓安非他命予乙○○之
    約1週後及2週後，亦有各轉讓安非他命1包予乙○○之犯行
    ，惟此據證人乙○○於偵查中證稱：被告在查獲前1個月之
    內有給過我4、5次安非他命，每次給我一點點，都是晚上上
    班的時間，地點是在我上班處所通化街等語（見偵卷第92頁
    ），及於甲○證稱：我是通化街遊樂場服務人員，我與被告
    是因為被告來遊樂場玩而認識的，我有吸食安非他命，都是
    被告請我的，前後我從被告那裡拿到安非他命大約4、5次，
    第1次是晚上，當時我跟被告聊天，他知道我心情不好，我
    問被告，他就拿1包用夾鏈袋裝的安非他命給我，後來第1次
    交付毒品後1星期，是在我上班日晚上，被告前來消費，我
    開口跟被告要，被告原本不想給我，我一直拜託他，被告就
    給我安非他命，大約又過一星期，也是遊樂場，時間也是晚
    上，這次也是我跟被告要的，最後1次是晚上我打電話給被
    告，約在和平東路那裡見面，碰面時我問被告有無安非他命
    ，他說有，就給我1小包等語明確（見甲○卷第208至209頁
    ），另證人乙○○為警查獲後採集之尿液，經檢驗確呈安非
    他命類及甲基安非他命類藥物陽性反應，亦有臺灣尖端先進
    生技醫藥股份有限公司96年3月9日濫用藥物檢驗報告1紙在
    卷可考（見偵卷第142頁）。被告雖辯稱僅請過乙○○安非
    他命2 次而已，惟證人乙○○於偵訊及甲○審理時，於依法
    具結而擔負偽證罪責之情形下，均一再指證被告轉讓其安非
    他命共約4次左右，且對各次轉讓之時間、地點及數量之陳
    述甚為明確，經核又屬前後相符；而證人乙○○係遊樂場員
    工，被告經常前往打玩遊樂機台，雙方因而互識，被告更提
    供毒品予乙○○施用滿足其毒癮，此據乙○○證述在卷，被
    告對此亦不否認，則以雙方先前雖非熟識但屬友好之關係，
    乙○○自無設詞誣陷被告或誇大其詞之必要，因認乙○○證
    稱被告先後轉讓安非他命共4次等情，自屬可信，被告否認
    犯行，辯稱僅請過2次毒品云云，核屬卸責之詞，不足採信
    。而依證人乙○○證稱：被告每次都是給我一點點毒品，一
    包可以吸食2、3次，在4、5天之內吸食完畢等語（見偵卷第
    14頁、甲○卷第210頁），顯然被告每次轉讓之數量僅可供
    乙○○吸食2至3次而已，佐以被告最後一次（96年3月3日）
    轉讓予乙○○而為警當場查獲之安非他命1包，其淨重僅約
    0.15公克，足見被告各次轉讓予證人乙○○之安非他命數量
    ，並未逾10公克，而未達應依毒品危害防制條例第8條第6項
    及「轉讓持有毒品加重其刑之數量標準」加重其刑之標準，
    爰予敘明。本件事證明確，被告先後4次轉讓安非他命禁藥
    之犯行，堪以認定。
二、持有第1級毒品海洛因部分：
    訊據被告對其於96年3月1日某時，在臺北縣三重市○○路與
    自強路口，向真實姓名、年籍不詳，綽號「阿林仔」之成年
    男子，以1萬元之代價，購得第1級毒品海洛因1包，欲供自
    己吸食之用，並自行分裝成7包後，將其中6包放在身上攜帶
    外出，嗣於96年3月3日晚間10時許，與乙○○見面後，為警
    在樂業街15巷巷口查獲，並在被告身上扣得海洛因6包，經
    警取得被告同意後前往其住處搜索，又扣得其同次購入持有
    之海洛因1包等事實，坦承不諱，並有扣案海洛因7包可稽，
    該毒品經鑑驗結果，認均含第1級毒品海洛因成分（合計淨
    重3.84公克），亦有法務部調查局96年4月15日調科壹字第
    096 23034120號鑑定書附卷可參（見偵卷第168頁）。被告
    此部分持有海洛因之犯行，事證明確，洵堪認定。至於被告
    持有海洛因之數量，尚未逾毒品危害防制條例第11條第3項
    及「轉讓有毒品加重其刑之數量標準」所定淨重5公克以上
    之標準，尚無加重其刑規定之適用，併予說明。
三、論罪科刑之依據：
  (一)按安非他命類藥品業經行政院衛生署於69年12月8日公告，
    列入藥物藥商管理法第16條第1款（即現行藥事法第22條第1
    款）之禁藥管理；嗣為有效管理安非他命類（Amphetamine-
    like）藥品，與其衍生物之鹽類及製劑，再於75年7月11日
    ，以衛署藥字第597627號重申公告禁止使用；79年10月9日
    復經行政院衛生署以衛署藥字第904142號公告，列入麻醉藥
    品管理條例第2條第4款所定之「化學合成類麻醉藥品」管理
    ，即現行毒品危害防制條例第2條第2項第2款之第2級毒品，
    迄今上開列入禁藥之管理並未解除，是以安非他命類藥品同
    時受藥事法及毒品危害防制條例之規範。故被告轉讓甲基安
    非他命之行為，除成立毒品危害防制條例第8條第2項之轉讓
    第2級毒品罪外，亦構成藥事法第83條第1項之轉讓禁藥罪，
    此係屬同一犯罪行為而同時有二種法律可資處罰之「法條（
    規）競合」情形，應依「重法優於輕法」、「後法優於前法
    」等法理，擇一處斷（最高法院96年度臺上字第3582號判決
    意旨參見）。按毒品危害防制條例第8條第2項轉讓第2級毒
    品罪之法定本刑為「6月以上5年以下有期徒刑，得併科新臺
    幣70萬元以下罰金」，而93年4月21日修正後藥事法第83條
    第1項轉讓禁藥罪之法定本刑為「7年以下有期徒刑，得併科
    新臺幣500萬元以下罰金」。本件被告先後4次轉讓安非他命
    予證人乙○○之數量各僅1小包（約可供乙○○吸食約2至3
    次之量），未逾應依毒品危害防制條例第8條第6項及「轉讓
    持有毒品加重其刑之數量標準」加重其刑至2分之1之標準（
    即10公克以上），已經甲○認定如前。則修正後藥事法第83
    條第1項之罪之法定本刑，顯較毒品危害防制條例第8條第2
    項之罪之法定本刑為重，依前述「重法優於輕法」之法理，
    本件被告轉讓安非他命之行為，自應優先適用藥事法第83條
    第1項之規定處斷，茲敘明在先。
  (二)核被告先後4次轉讓安非他命禁藥予證人乙○○，各係犯藥
    事法第83條第1項之轉讓禁藥罪。公訴人雖認被告交付安非
    他命予他人，係犯毒品危害防制條例第4條第2項之販賣第2
    級毒品罪，惟按販賣行為，祗須以營利之意思而販入或賣出
    ，即足構成，亦即，雖不以販入之後復行賣出為構成要件，
    祇須以營利為目的將毒品販入或賣出，有一於此，其犯罪即
    經完成。但於此情形，必須其意圖營利而販入或賣出毒品之
    事實，已經明確，始足當之，申言之，苟始終無營利之意思
    ，縱以原價或低於原價有償讓與他人，仍難謂為販賣行為，
    僅得以轉讓罪論處（最高法院92年臺上字第1288號、93年臺
    上字第1651號、94年臺上字第5317號判決意旨參見）。(1)公
    訴人雖以證人乙○○之陳述，認被告係先後4次，以每小包
    安非他命500元之代價販賣安非他命予證人乙○○，而認被
    告涉犯販賣第2級毒品罪嫌，惟訊之被告堅決否認有販賣行
    為，辯稱均係免費請乙○○毒品等語。(2)證人乙○○於警詢
    時陳稱：查獲當日為警查扣的安非他命1包是丙○○給我的
    ，我原本準備向丙○○購買安非他命吸食，但我告訴丙○○
    我身上沒有錢，丙○○就要我先拿去吸食，該包安非他命價
    格500元，我所吸食的安非他命是向丙○○購買的，每次都
    購買500元，約買過3、4次左右（見偵卷第13至14頁），於
    內勤檢察官訊問時則證稱：我如果有跟被告交易，就是以50
    0元買1包，被查獲這次我跟他說要買500元，跟他說先欠一
    下，他說免啦，叫我先拿去，我跟他買過2到3次毒品，每次
    都買500元等語，惟亦強調：當時在警局警察兇我，我會緊
    張及害怕，實際上有2、3次我有拿500元給被告等語（見偵
    卷第67至68頁），似指稱有向被告「買」安非他命。然證人
    乙○○於嗣後偵查中證稱：警察在錄音時有一點恐嚇我，有
    動手動腳，被告之前請過我安非他命，但數量很少，我有給
    過他2、3次500元，被告請過我1、2次，之後我不好意思有
    塞給他500元，查獲當天我向被告說身上沒錢，可不可以欠
    著，被告說沒關係，東西可以請我，查獲前一個月之內被告
    有給過我4、5次安非他命，每次給我一點點，我有給過他2
    、3次500元，被告都是先給我安非他命，我都是等到下班後
    或是他來店裡時給他500元，有時被告不收，但我還是會塞
    給他等語，更強調：我與被告不是很熟，我不知道被告有沒
    有在賣，我也不想害他，我是第一次被抓，在警局我很害怕
    ，第1次跟最後1次我沒有給被告錢，中間確實有給被告2、3
    次500元等語（見偵卷第91至93頁），而陳稱其曾於被告轉
    讓安非他命之事後，交付500元給被告。證人乙○○於甲○
    更證稱：前後我從被告那裡拿到安非他命4、5次，我在事後
    因為不好意思，而塞500元給被告，前後大約2、3次，另外2
    、3次是被告請我，我沒有塞錢給他。第1次我是好奇毒品問
    被告，被告就拿1包安非他命給我；第2次是一星期後被告來
    遊樂場消費，我開口跟被告要，被告原本不想給我，我一直
    拜託被告，他就給我安非他命，後來下班後我向老闆領到薪
    水現金1000元，我在旁邊聽到被告跟他朋友說安非他命很貴
    ，所以我就塞了500元給被告，被告本來說不用，我就跟他
    說我今天業績有賺到，被告就把錢收下；第3次大約又過了1
    星期，也是晚上在遊樂場，也是我跟被告要的，過了2、3天
    後被告又來店裡消費，我就塞錢給被告，並說這是上次他請
    我毒品的錢；最後1次我打電話跟他約在和平東路，碰面時
    我問被告有無安非他命，他說有，就給我1小包，並且跟我
    說不要錢，他要請我等語（見甲○卷第208至209頁），而明
    確證稱第1次與最後1次被告係無償轉讓提供安非他命，交付
    當時並未給予被告任何金錢，僅於第2、3次受讓毒品事後，
    給予被告500元現金，由被告收下，此部分核與乙○○於偵
    查中證稱：第1次跟最後1次沒有給被告錢，中間有給被告2
    、3次500元，係事後方給等語相符。(3)查販賣毒品行為係屬
    重罪，須依照嚴格之證據法則認定事實，尤以成立販賣毒品
    行為應具備之營利意圖，更須有明確之事實依據，始得認定
    。證人乙○○雖於警詢及內勤檢察官訊問時陳稱係以每包50
    0元向被告「買」安非他命云云，惟其所稱「買」是否即合
    於毒品危害防制條例所謂「販賣」之要件，已屬有疑，參酌
    乙○○嗣後證稱：被告「給」其安非他命，或伊向被告「拿
    」安非他命等情，及毒品係經政府大力查緝掃蕩之違禁物，
    安非他命取得不易，價值甚高，證人乙○○縱有支付500元
    予被告取得1包安非他命，該500元與被告原始取得毒品之價
    格是否相當、有無高於進價之情，均無其他客觀事證輔佐認
    定，尚難僅憑乙○○先前陳稱有向被告「買」毒品云云，遽
    論被告販賣犯行。況證人乙○○嗣後於偵查及甲○審理時一
    再證稱係伊主動向被告要安非他命，或撥打電話約被告外出
    索討安非他命等語，則以被告被動配合證人乙○○之要求交
    付安非他命一節，亦實難認其主觀上有藉以牟利之不法意圖
    ，況證人乙○○於甲○已證稱第1、4次並未付款予被告，第
    2、3次係領取薪水時，事後支付500元予被告作為先前毒品
    之價款，足見被告縱有先後4次轉讓毒品予乙○○之舉，然
    於交付毒品當時均未收取金錢。另衡諸被告辯稱：是因為平
    常在打電動的時候，乙○○對我服務很好，對我也很親切，
    所以我才要請他，我給他的數量，在外面市價1包至少要100
    0元，不可能用500元賣給他等語（見甲○卷第212頁），則
    被告係因前往乙○○任職之遊樂場打玩電動玩具，對乙○○
    服務感到滿意，嗣見乙○○經濟狀況不佳，又有施用毒品之
    需，始數次轉讓少量之安非他命供乙○○施用等情，亦非毫
    無可能。是本件被告交付安非他命予證人乙○○之行為，係
    構成轉讓安非他命禁藥罪甚明，然尚乏足夠證據證明其具有
    營利之意圖，公訴人認被告係先後4次販賣安非他命毒品予
    證人乙○○云云，尚有未合。(4)再者，被告為警查獲時，警
    方雖在其身上查扣現金19萬4千元，經帶同被告返回其住處
    搜索時，又發現其住處裝設有監視設備，後陽台亦有繩梯等
    設施，有扣押物品目錄表及現場照片可稽。然被告始終辯稱
    該現金係欲用以易科罰金執行案件之用（見偵卷第10、65、
    111頁，甲○卷第32頁反面、第212頁反面），公訴人又未具
    體指明該現金與其起訴之販賣罪行有何關連，自難以被告身
    上遭查獲大批現金，即為不利於其之認定。另被告住處除遭
    搜索查獲一定數量之毒品、施用毒品器具等物外，尚查獲扣
    得槍枝、子彈等違禁物，有卷附扣押物品目錄表及照片可稽
    ，顯見被告涉有施用毒品、持有毒品及持有槍彈等多項違法
    犯罪行為，其於住處裝設監視器材、繩梯等設備，用意在逃
    避查緝，固不待言，然究不能以此即指被告有販賣毒品之犯
    罪。因認公訴人所指被告之販賣營利意圖部分，尚屬未能證
    明，然其起訴之基本事實同一，復經甲○於審理期日踐行告
    知罪名程序，當庭告知被告上開變更後之藥事法第83條第1
    項罪名（見甲○卷第239頁），使被告得以行使其防禦權，
    避免突襲性裁判，而得確保其訴訟權益，甲○自得依刑事訴
    訟法第300條規定，變更檢察官原起訴法條而為審理。被告
    先後4次轉讓安非他命禁藥之犯行，其犯意各別，行為互殊
    ，應予分論併罰。
  (三)核被告持有海洛因之行為，係犯毒品危害防制條例第11條第
    1項之持有第1級毒品罪。公訴人雖認被告係犯同條例第5條
    第1項之意圖販賣而持有第1級毒品罪，惟按意圖販賣而持有
    毒品罪，係行為人原無販賣營利之意圖，於購入或因其他原
    因取得毒品後，始另行起意販賣營利者而言；關於此項販賣
    營利之意圖，與販賣毒品罪相同，亦須有嚴格之證明及明確
    之證據資料，始得認定。訊據被告堅決否認有意圖販賣海洛
    因之犯行，其迭於警詢、偵查及甲○一再供稱係欲供己施用
    ，而向「阿林仔」購入海洛因及安非他命，惟僅施用安非他
    命，未及施用海洛因，即遭查獲等語（見偵卷第6、7、64、
    65、111頁。甲○卷第31頁反面、第212頁反面），經核與其
    尿液檢驗結果呈現安非他命類及甲基安非他命類藥物陽性反
    應，鴉片類藥物呈陰性反應之事實相符，有臺灣尖端先進生
    技醫藥股份有限公司96年3月9日濫用藥物檢驗報告附卷可按
    （見偵卷第139頁）。公訴意旨認被告之尿液檢驗結果呈鴉
    片類陰性反應，足見被告辯稱扣案海洛因係供己施用云云為
    不實，尚有誤會。又被告為警查獲之海洛因毒品數量有7包
    ，淨重僅共3.84公克，其數量非鉅，被告所辯欲供己施用，
    始以較優惠價格一次購入等語，即非不可信；另扣案分裝袋
    雖有400餘個，然此據被告供稱欲供自己分裝施用等語，且
    證人乙○○並無施用海洛因，亦未曾向被告購買過海洛因，
    此據乙○○證述在卷（見偵卷第92頁），並有其尿液檢驗報
    告可稽，顯見被告亦非有意販賣海洛因予乙○○始攜帶該毒
    品外出，該海洛因毒品亦與乙○○或他人無關；另遍觀卷內
    卷證，公訴人並未具體指明被告持有海洛因後，如何起意販
    賣營利，自無從對被告論以意圖販賣而持有第1級毒品罪。
    又被告自身除施用、持有毒品外，尚非法持有槍、彈而涉犯
    重罪，縱於住處裝設監視器材、繩梯等設備，以極力逃避警
    方追查，亦非屬罕見，已如前述，尚不能以此認定或佐證被
    告有意圖販賣海洛因而持有該毒品之犯罪。公訴意旨認被告
    涉犯意圖販賣而持有海洛因罪，尚有未洽，然其起訴之基本
    事實亦屬同一，並經甲○於審理期日告知變更後之罪名（見
    甲○卷第207頁反面、第239頁），爰予變更起訴法條而為審
    理。
  (四)被告上開所犯轉讓安非他命禁藥罪共4罪，及所犯持有第1級
    毒品罪，犯意亦屬各別，行為互殊，應分論併罰。公訴人雖
    僅就被告第1、4次即96年2月初某日及同年3月3日轉讓安非
    他命予乙○○之犯行起訴，惟被告第2、3次之轉讓犯罪事實
    ，業經公訴人於審判期日當庭以言詞追加起訴在案（見甲○
    卷第212頁），甲○自得予以審理。查被告前因違反毒品危
    害防制條例案件，經甲○以93年度簡字第1530號簡易判決判
    處有期徒刑5月確定，於94年6月13日縮刑期滿執行完畢；又
    因違反毒品危害防制條例案件，經甲○以94年度易字第21號
    判決判處有期徒刑7月，嗣經臺灣高等法院以94年度上易字
    第988號判決駁回上訴確定，而於95年10月9日縮刑期滿執行
    完畢，有臺灣高等法院被告前案紀錄表在卷可稽，其受有期
    徒刑執行完畢後，5年以內故意再犯本件有期徒刑以上之5罪
    ，就所犯各罪均為累犯，均應依法加重其刑。爰審酌被告明
    知毒品對於人體健康戕害甚深，竟先後4次將安非他命毒品
    轉讓供證人乙○○施用，助長毒害蔓延，復非法持有海洛因
    毒品，危害社會秩序，暨被告坦承持有海洛因，惟僅承認2
    次轉讓犯行，否認其餘轉讓行為等一切情狀，就所犯轉讓禁
    藥罪4罪，各量處有期徒刑8月，就所犯持有第1級毒品罪量
    處有期徒刑3月。再查，被告犯罪時間在96年4月24日以前，
    所犯各罪均合於中華民國96年罪犯減刑條例之減刑要件，應
    依該條例第2條第1項第3款規定，各減其刑期至2分之1，並
    定應執行刑如主文所示。
四、沒收銷燬之諭知：
    扣案第1級毒品海洛因7包（在被告身上查獲6包，在其住處
    查獲1包，合計淨重3.84公克），係查獲之第1級毒品，且與
    被告持有海洛因之犯行有關，應依毒品危害防制條例第18條
    第1項前段諭知沒收銷燬。扣案第2級毒品甲基安非他命18包
    （在被告身上查獲12包，在被告住處查獲6包），據被告供
    稱係屬供自己施用之毒品，而扣案吸食器、吸管、分裝袋等
    物，並非違禁物，上開扣案物品均與本案被告轉讓安非他命
    及持有海洛因之犯行無關，爰不於本案宣告沒收。又扣案被
    告所有之現金19萬4千元、行動電話2支（含0000000000號、
    0000000000號門號之SIM卡），被告否認為其販賣毒品所得
    及所用，亦無證據認定係供被告本件犯罪所用及所得之物，
    即無從宣告沒收。至於在證人乙○○身上扣得之甲基安非他
    命1包，已由被告轉讓予乙○○，由乙○○持有，爰不於本
    案宣告沒收。
五、臺灣臺北地方法院檢察署檢察官96年度偵字第6866號移送併
    案審理事實（被告持有第1級毒品），與本件起訴事實具有
    實質上一罪關係，甲○自得併予審理，附此說明。
據上論斷，應依刑事訴訟法第299條第1項前段、第300條，藥事
法第83條第1項，毒品危害防制條例第11條第1項、第18條第1項
前段，刑法第11條前段、第47條第1項、第51條第5款，中華民國
96年罪犯減刑條例第2條第1項第3款、第7條，判決如主文。
本案經檢察官林達到庭執行職務
中　　華　　民　　國　　96　　年　　10　　月　　18　　日
　                刑事第十一庭  審判長法　官　劉方慈
                                      法　官　陳勇松
                                      法  官  林庚棟
以上正本證明與原本無異。
如不服本件判決，得自收受送達之日起10日內，向甲○提起上訴
　　　　　　　　　　　        　      書記官　殷玉芬
中　　華　　民　　國　　96　　年　　10　　月　　22　　日
附錄本案論罪科刑法條全文：
藥事法第83條：
明知為偽藥或禁藥，而販賣、供應、調劑、運送、寄藏、牙保、
轉讓或意圖販賣而陳列者，處7年以下有期徒刑，得併科新臺幣
500萬元以下罰金。
犯前項之罪，因而致人於死者，處7年以上有期徒刑，致重傷者
，處3年以上12年以下有期徒刑。
因過失犯第1項之罪者，處2年以下有期徒刑、拘役或科新臺幣30
萬元以下罰金。
第1項之未遂犯罰之。
毒品危害防制條例第11條：
持有第2級毒品者，處2年以下有期徒刑、拘役或新臺幣3萬元以
下罰金。
持有專供製造或施用第1、2級毒品之器具者，處1年以下有期徒
刑、拘役或新臺幣1萬元以下罰金。
持有毒品達一定數量者，加重其刑至2分之1，其標準由行政院定
之。
